臺灣新竹地方法院刑事判決　　　　　　100年度審易字第839號
公　訴　人　臺灣新竹地方法院檢察署檢察官
被　　　告　陳成貴
上列被告因竊盜案件，經檢察官提起公訴（100年度偵字第1419
號），本院依簡式審判程序判決如下：
    主  文
陳成貴搬運贓物，累犯，處有期徒刑肆月，如易科罰金，以新臺
幣壹仟元折算壹日。又搬運贓物，累犯，處有期徒刑肆月，如易
科罰金，以新臺幣壹仟元折算壹日。應執行有期徒刑陸月，如易
科罰金，以新臺幣壹仟元折算壹日。
    事  實
一、陳成貴於民國97年間，因持有第一級毒品案件，經臺灣苗栗
    地方法院於97年11月11日以97年度易字第869 號判決判處有
    期徒刑6 月確定，於98年9 月13日縮刑期滿執行完畢。詎其
    仍不知悔改，而為下述犯行︰
（一）、爰毛慶豪（涉犯竊盜罪嫌部分，由本院另行審結）於99
        年10月10日上午8 時許，以持用之行動電話門號000000
        0000號與陳成貴持用之行動電話門號0000000000號聯絡
        ，由不具竊盜犯意聯絡之陳成貴駕駛車號L7─6135號自
        小客車至新竹市○○路487 號大樓路邊幫其載運物品，
        陳成貴明知毛慶豪請其載運之麻布袋內所裝載之銅線係
        來路不明之物，竟基於搬運贓物之犯意，隨即以上開車
        輛載運上開麻布袋至址設新竹市○○路216 巷12之6 號
        大豐資源回收場，由毛慶豪下車販賣，得款新臺幣（下
        同）1 萬多元，陳成貴分得8 、9 仟元。
（二）、又毛慶豪（涉犯竊盜罪嫌部分，由本院另行審結）於99
        年10月15日凌晨某時許，再請不具竊盜犯意聯絡之陳成
        貴駕駛車號L7─6135號自小客車至新竹市○○路487 號
        大樓路邊幫其載運物品，陳成貴明知毛慶豪請其幫忙載
        運之麻布袋內所裝載之銅線係來路不明之物，竟基於搬
        運贓物之犯意，於同日凌晨某時許，以上開車輛幫忙載
        運上開麻布袋至址設新竹市○○路216 巷12之6 號大豐
        資源回收場，由毛慶豪下車販賣，得款6 仟多元，陳成
        貴分得1 仟元。
（三）、陳成貴於前述犯罪未被有偵查犯罪權限之人發覺前，向
        新竹市警察局第一分局自首其犯行，並接受裁判。
二、案經陳珠霞訴由新竹市警察局第一分局報告報告臺灣新竹地
    方法院檢察署檢察官偵查起訴。
    理  由
一、本件被告陳成貴所犯刑法第349 條第2 項之搬運贓物罪，均
    係非為死刑、無期徒刑、最輕本刑為3 年以上有期徒刑之罪
    或高等法院管轄第一審案件，被告於本院準備程序進行中，
    就被訴事實為有罪之陳述，經本院認合於刑事訴訟法第273
    條之1 第1 項之規定，裁定進行簡式審判程序，合先敘明。
二、訊據被告陳成貴對於上揭事實坦承不諱，並經證人即被害人
    陳珠霞、證人梁淑茹於警詢及偵訊時指述綦詳，且有車號L7
    ─6135號自小客車車輛詳細資料報表、新竹市警察局第一分
    局99年11月1日刑案現場勘察報告及照片8張、行動電話門號
    0000000000號與門號0000000000號民國99年10月10日之通聯
    資料各1 份等在卷足稽，足認被告前開所為自白確與事實相
    符而堪採信，本案事證已臻明確，被告所為前開2 次犯行均
    足堪認定，應予依法論科。
三、核被告陳成貴所為如犯罪事實欄一之（一）、（二）部分，
    均係犯刑法第349 條第2 項之搬運贓物罪。被告所犯上開2
    次搬運贓物罪，犯意各別、行為互殊，應予分論併罰。又被
    告前曾於97年間，因持有第一級毒品案件，經臺灣苗栗地方
    法院於97年11月11日以97年度易字第869 號判決判處有期徒
    刑6 月確定，於98年9 月13日縮刑期滿執行完畢等情，有臺
    灣新竹地方法院檢察署刑案資料查註紀錄表及臺灣高等法院
    被告前案紀錄表各1 份在卷足參，被告於前案執行完畢後，
    5 年以內故意再犯有期徒刑以上之上開2 罪，均為累犯，各
    應依刑法第47條第1 項之規定，加重其刑。又被告所為如犯
    罪事實欄一之（一）、（二）部分所示搬運贓物犯行，係在
    有偵查犯罪權限之人尚未發覺前，主動向警方供出而自首接
    受裁判等情，有偵訊筆錄1 份在卷可證（見偵查卷第101 頁
    ），從而應依刑法第62條前段之規定，就被告所為如犯罪事
    實事實欄一之（一）、（二）部分所示搬運贓物犯行，減輕
    其刑，就該部分犯行並依法先加後減之。爰審酌被告竟為貪
    圖利益，搬運上開來路不明之物品，不僅幫助財產犯罪行為
    人不法獲利，且妨礙被害人追索被害財產，對社會治安及交
    易安全造成影響，並增加犯罪查緝之困難，兼衡被告2 次搬
    運贓物之犯行，致被害人等遭受財產上損害、所生之危害程
    度、犯罪手段尚稱平和及犯後坦承犯行，態度尚可等一切情
    狀，分別量處如主文所示之刑，及諭知如易科罰金之折算標
    準，並定其應執行刑，及諭知如易科罰金之折算標準，以示
    懲儆。
據上論斷，應依刑事訴訟法第273 條之1 第1 項、第299 條第1
項前段。刑法第349 條第2 項、第47條第1 項、第62條前段、第
41條第1 項前段、第8 項、第51條第5 款，刑法施行法第1 條之
1 第1 項、第2 項前段，判決如主文。
本案經檢察官黃淑美到庭執行職務。
中    華    民    國   100    年    10    月    31    日
                  刑事第九庭      法  官      王銘勇
以上正本證明與原本無異。
如不服本判決應於收受本判決後10日內向本院提出上訴書狀，上
訴書狀應敘述具體理由。上訴書狀未敘述上訴理由者，應於上訴
期間屆滿後20日內補提理由書狀於本院( 均須按他造當事人之人
數附繕本 )「切勿逕送上級法院」。
中    華    民    國   100    年    10    月    31    日
                                  書記官      許弘杰
附錄本案論罪科刑法條：
刑法第349條（普通贓物罪）
收受贓物者，處 3 年以下有期徒刑、拘役或 5 百元以下罰金。
搬運、寄藏、故買贓物或為牙保者，處 5 年以下有期徒刑、拘役
或科或併科 1 千元以下罰金。
因贓物變得之財物，以贓物論。